【裁判字號】    99,抗,91
【裁判日期】    990412
【裁判案由】    聲請撤銷緩刑
【裁判全文】
臺灣高等法院高雄分院刑事裁定            99年度抗字第91號
 抗告人
即受刑人    甲○○
上列抗告人因聲請撤銷緩刑案件，不服臺灣屏東地方法院中華民
國99年3 月8 日裁定（99年度撤緩更字第4 號），提起抗告，本
院裁定如下：
    主  文
抗告駁回。
    理  由
一、抗告意旨略以：抗告人甲○○前所犯詐欺及偽造文書罪，經
    台灣屏東地方法院93年度訴字第622 號處有期徒刑1 年及10
    月，應執行有期徒刑1 年8 月，嗣抗告人甲○○提起上訴，
    經鈞院以94年度上訴字第1027號判決以抗告人於原審判決後
    之94年7 月12日已與告訴人達成和解，願分期給付償還告訴
    人新台幣90萬元，足見犯後態度尚稱良好，且未曾受有期徒
    刑以上刑之宣告，基於一時貪念觸犯法網，既已與告訴人達
    成和解，且已知悔悟，其經此論罪科刑之教訓後，當知警惕
    ，認所  宣告之刑以暫不執行為適當，爰併宣告緩刑5 年。
    雖抗告人甲○○於緩刑內之97年6 月5 日、97年8 月5 日又
    犯刑法第336 條第2 項之業務侵占二罪，及於97年6 月間犯
    刑法第342 條第1 項之背信罪，經鈞院以98年上易字第556
    號判決以抗告人甲○○犯後坦承犯行，態度尚佳，已知悔悟
    ，且侵占之金額數額不大，更已賠償告訴人之損害等情狀而
    判處有期徒刑6 月、6 月及3 月，應執行有期徒刑8 月，均
    得易科罰金確定。因抗告人甲○○所犯前、後兩案罪名並不
    相同，且犯罪型態、危害程度亦彼此殊異，前、後兩案之關
    聯性極為薄弱，難認抗告人甲○○存有高度之法敵對意識而
    一再犯案，況檢察官對於抗告人甲○○如何符合「足認原宣
    告緩刑難收預期效果，而有執行刑罰之必要」之實質要件，
    復未提出證據證明，尚難逕以抗告人甲○○於緩刑期前因故
    意犯他罪，而在緩刑期內受有得易科罰金之有期徒刑之宣告
    確定，即推認原緩刑宣告難收預期效果，而有執行刑罰之必
    要，是原審裁定撤銷緩刑之宣告尚有違誤，為此提起抗告等
    語。
二、本院查：按緩刑期內因故意犯他罪，而在緩刑期內受6 月以
    下有期徒刑、拘役或罰金之宣告確定之情形，足認原宣告之
    緩刑難收其預期效果，而有執行刑罰之必要，得撤銷其宣告
    ，刑法第75條之1 第1 項第2 款定有明文。經查抗告人前因
    偽造文書等案件，經台灣屏東地方法院以93年度訴字第622
    號判決判處應執行有期徒刑1 年8 月，受刑人上訴後，經本
    院以94年度上訴字第1027號判決駁回上訴，並諭知緩刑5 年
    ，於94年10月5 日確定，惟其又於緩刑期內之97年6 月間某
    日、97年6 月5 日、97年8 月5 日更犯背信等罪，經同院以
    98年度上易字第556 號判決判處應執行有期徒刑8 月（原判
    6 月、6 月、3 月），於98年11月13日確定，有各該刑事判
    決及臺灣高等法院被告前案紀錄表在卷可證。因緩刑為法院
    刑罰權之運用，旨在獎勵自新，以暫時消滅刑罰之效果，惟
    抗告人甲○○不知珍惜自新機會，不思悔悟，受緩刑宣告後
    ，於緩刑期內仍故意為背信罪等犯行，顯見其自身反省及自
    制能力不足，復參以抗告人甲○○所犯前開各罪，均為侵害
    他人財產法益，堪認其法治觀念薄弱，顯未有深切反省改過
    之意，從而抗告人甲○○並未因前次所歷之偵、審程序及罪
    刑宣告之教訓，而知所警惕，原宣告之緩刑顯難收其預期效
    果，抗告人甲○○有施以監禁處遇，俾能深切反省而有執行
    刑罰之必要，原審認檢察官之聲請核與刑法第75條之1 第1
    項第2 款規定相符，依刑事訴訟法第476 條規定，撤銷抗告
    人甲○○前揭緩刑之宣告，於法核無不合，本件抗告為無理
    由，應予駁回。
三、據上論結，應依刑事訴訟法第412 條，裁定如主文。
中    華    民    國    99    年    4     月    12    日
                  刑事第八庭    審判長法  官  洪兆隆
                                      法  官  郭玫利
                                      法  官  張盛喜
以上正本證明與原本無異。
不得再抗告。
中    華    民    國    99    年    4     月    12    日
                                      書記官  黃一秋

司法院資訊處製作；財團法人民間司法改革基金會備份。
